# 本期开始采用账龄分析法计提坏账，是否需要调整前期？

提问人：扮老江湖 时间：2015-11-24 08:42:58
陈版及各位，被审计单位打算上市，现在做规范，以前没有计提坏账准备，但也没实际发生过坏账。在本期开始按账龄分析法计提坏账准备，因计提坏账属于会计估计事项，所以请问是否需要调整期初？

回答人：chenyiwei
以前没有实际发生过坏账，则现在提坏帐准备有无合理的基础？这类情况一般在IPO和新三板申报中作为前期差错处理，但是就你所说的情况，也可能是会计估计变更。

提问人：扮老江湖 时间：2015-11-25 12:30:47
没有客观证据证明对方存在信用风险，当然被审计单位也没有相应的信用政策，这次只是从规范核算角度对被审计单位进行调整，让他们从现在开始采用账龄分析法计提坏账准备。

回答人：chenyiwei
如果是这种情况，则考虑到其将挂牌或上市，建议追溯。